---
title: "Magic: The Gathering Cards"
output: html_notebook
---

```{r}
library(fmsb)
library(ggplot)
library(dplyr)

cartas <- read.csv2("../datasets-csv/cards.csv", sep=",", encoding="utf-8")
head(cartas)
summary(cartas)
str(cartas)
ncol(cartas)
nrow(cartas)
```

# Mapeando colunas que serão observadas e adequando o dataset para observação

Além disso, em colunas que tem valores TRUE e outros com uma string vazia, transforma o vazio em FALSE, para que o atributo seja binário, como previsto.

```{r}
cartas <- cartas[, c("name", "colorIdentity", "colors", "power", "toughness", "defense", "manaCost", "manaValue", "life", "type", "subtypes","isAlternative", "isPromo", "isRebalanced", "isReprint", "variations")]
str(cartas)


print(unique(cartas$isAlternative))
cartas$isAlternative <- ifelse(cartas$isAlternative == "", FALSE, TRUE)
print(unique(cartas$isAlternative))
summary(cartas$isAlternative)

print(unique(cartas$isPromo))
cartas$isPromo <- ifelse(cartas$isPromo == "", FALSE, TRUE)
print(unique(cartas$isPromo))
summary(cartas$isPromo)

print(unique(cartas$isRebalanced))
cartas$isRebalanced <- ifelse(cartas$isRebalanced == "", FALSE, TRUE)
print(unique(cartas$isRebalanced))
summary(cartas$isRebalanced)

print(unique(cartas$isReprint))
cartas$isReprint <- ifelse(cartas$isReprint == "", FALSE, TRUE)
print(unique(cartas$isReprint))
summary(cartas$isReprint)

cartas_duplicadas <- duplicated(cartas[, 1:10]) | duplicated(cartas[, 1:10], fromLast = TRUE)
primeiras_ocorrencias <- !duplicated(cartas$name)
cartas_unicas <- cartas[!(cartas_duplicadas & !primeiras_ocorrencias), ]

cartas_unicas$manaValue <- as.numeric(cartas_unicas$manaValue)

cartas <- mutate(cartas, rarity = case_match(rarity, "mythic" ~ 4, "rare" ~3, "uncommon" ~ 2, "common" ~ 1, .default = 0))
print(unique(cartas$rarity))
summary(cartas$rarity)

nrow(cartas_unicas)
head(cartas_unicas)
```

# Tratando valores nulos

Utilizaremos apenas as cartas que tem um número absoluto no valor de ataque e defesa. Se for nulo, deve ser desconsiderado, assim como quando contiver caracteres não numéricos.

```{r}
cartas_unicas$power <- as.numeric(cartas_unicas$power)
cartas_unicas <- subset(cartas_unicas, cartas_unicas$power >= 0 & !is.na(cartas_unicas$power) & cartas_unicas$power %% 1 == 0)
cartas_unicas$power <- as.integer(cartas_unicas$power)

cartas_unicas$toughness <- as.numeric(cartas_unicas$toughness)
cartas_unicas <- subset(cartas_unicas, cartas_unicas$toughness >= 0 & !is.na(cartas_unicas$toughness) & cartas_unicas$toughness %% 1 == 0)
cartas_unicas$toughness <- as.integer(cartas_unicas$toughness)

print(cartas_unicas)
```
```{r}
categorizar_carta <- function(cor) {
  if (is.na(cor) || cor == "") {
    return("Sem Cor")
  } else if (grepl(",", cor)) {
    return("Multicolor")
  } else {
    color_map <- list(
      W = "Branca",
      U = "Azul",
      B = "Preta",
      R = "Vermelha",
      G = "Verde"
    )
    return(color_map[[cor]])
  }
}

cartas_unicas$colors <- sapply(cartas_unicas$colors, categorizar_carta)
print(cartas_unicas)
```

# Separando as cartas pela cor

Aqui, separaremos as cartas em grupos:

-Sem cor
-Brancas
-Pretas
-Azuis
-Vermelhas
-Verdes
-Multicolores

```{r}
cartas_sem_cor <- subset(cartas_unicas, cartas_unicas$colors == "Sem Cor")
nrow(cartas_sem_cor)
print(cartas_sem_cor)

cartas_pretas <- subset(cartas_unicas, cartas_unicas$colors == "Preta")
nrow(cartas_pretas)
print(cartas_pretas)

cartas_brancas <- subset(cartas_unicas, cartas_unicas$colors == "Branca")
nrow(cartas_brancas)
print(cartas_brancas)

cartas_azuis <- subset(cartas_unicas, cartas_unicas$colors == "Azul")
nrow(cartas_azuis)
print(cartas_azuis)

cartas_vermelhas <- subset(cartas_unicas, cartas_unicas$colors == "Vermelha")
nrow(cartas_vermelhas)
print(cartas_vermelhas)

cartas_verdes <- subset(cartas_unicas, cartas_unicas$colors == "Verde")
nrow(cartas_verdes)
print(cartas_verdes)

cartas_multicolor <- subset(cartas_unicas, cartas_unicas$colors == "Multicolor")
print(cartas_multicolor)
```
# Correlação

Veremos, para cada grupo de cartas, se existe uma correlação entre o valor de ataque/defesa com o custo para invocação da carta. Para o grupo que contém todas as cartas juntas, veremos qual a correlação entre a cor da carta e os valores de atributo.

```{r}
num_cores <- model.matrix(~ colors - 1, data = cartas_unicas)

correlacao_ataque_cor <- apply(num_cores, 2, function(x) cor(cartas_unicas$power, x, use = "complete.obs"))
print(correlacao_ataque_cor)
```
Podemos ver que não existe nenhuma correlação forte entre a cor das cartas e o valor de ataque. Isso significa que existe um bom balanceamento entre o poder das cartas em sua distribuição de cores.

Porém, como esperado, as cores azul e branca possuem uma correlação levemente negativa, visto que são cores focadas mais no controle de jogo ou cura, e não tanto no poder bruto de ataque.

```{r}
correlacao_defesa_cor <- apply(num_cores, 2, function(x) cor(cartas_unicas$toughness, x, use = "complete.obs"))
print(correlacao_defesa_cor)
```
Novamente, nenhuma correlação forte o suficiente para ser considerada no valor de defesa das cartas.

Abaixo, começaremos os cálculos para cada cor individualmente, buscando uma correlação entre o poder de ataque das cartas, e o custo de invocação.

```{r}
cor(cartas_sem_cor$power, cartas_sem_cor$manaValue)

cor(cartas_sem_cor$toughness, cartas_sem_cor$manaValue)
```
Para as cartas sem cor específica, podemos ver uma correlação forte entre o poder de ataque da carta, e o custo de invocação. Existe também uma correlação moderada para o valor de defesa.

```{r}
cor(cartas_pretas$power, cartas_pretas$manaValue)

cor(cartas_pretas$toughness, cartas_pretas$manaValue)
```
Para as cartas pretas, tanto no ataque, quanto na defesa, vemos uma correlação moderada quando comparados os valores ao custo total de mana para invocação. Isso indica que existem cartas fortes com baixo custo de mana, mas também existem cartas com baixo poder de ataque, e um alto custo de mana. O baralho preto contém várias cartas com poderes que vão além dos valores de ataque e defesa, muitas vezes focados em tirar vida do adversário para benefício próprio. Por isso, essa correlação pode não ser tão forte.

```{r}
cor(cartas_brancas$power, cartas_brancas$manaValue)

cor(cartas_brancas$toughness, cartas_brancas$manaValue)
```
Com as cartas brancas, vemos uma correlação quase forte, indicando um custo maior para invocação de cartas com maior valor de ataque. Um comportamento mais próximo do esperado.

```{r}
cor(cartas_azuis$power, cartas_azuis$manaValue)

cor(cartas_azuis$toughness, cartas_azuis$manaValue)
```
Nas cartas azuis, a correlação entre poder de ataque e custo de mana é alta, porém entre defesa e custo de mana ela é moderada. O baralho azul também é um baralho bastante estratégico, focado no controle de jogo através de magias e poderes especiais, mais do que valores brutos de ataque e defesa.

```{r}
cor(cartas_vermelhas$power, cartas_vermelhas$manaValue)

cor(cartas_vermelhas$toughness, cartas_vermelhas$manaValue)

cor(cartas_verdes$power, cartas_verdes$manaValue)

cor(cartas_verdes$toughness, cartas_verdes$manaValue)
```
Sem nenhuma surpresa, os baralhos vermelho e verde são os com maior correlação entre poder de ataque e custo de mana. São baralhos muito focados em poder bruto, principalmente o verde. A estratégia principal dos jogadores que utilizam baralhos verdes, normalmente é acabar com o jogo nas primeiras rodadas com um poder de ataque muito alto. O baralho vermelho tem um comportamento semelhante, mas demora mais para formar um time com ataque alto durante a partida.


# Regressão

Como a correlação é maior no baralho verde, tentaremos achar a regressão com ele.

```{r}
plot(cartas_verdes$power ~ cartas_verdes$manaValue)
modelo_linear_ataque <- lm(power ~ manaValue, data = cartas_verdes)
summary(modelo_linear_ataque)
abline(coef(modelo_linear_ataque), lwd = 2, col="red")

modelo_linear_defesa <- lm(toughness ~ manaValue, data = cartas_verdes)
summary(modelo_linear_defesa)
```
Tentaremos prever um valor de ataque com base no custo de invocação para as cartas verdes.

```{r}
custo_mana <- 5
previsao <- predict(modelo_linear_ataque, newdata = data.frame(manaValue = custo_mana))
print(previsao)
```
# Um mapa de calor que relaciona o custo de mana com a cor da carta, para cada carta unica
```{r}

library(ggplot2)
library(reshape2)

cartas_com_mana <- subset(cartas_unicas, !is.na(manaValue) & manaValue != "")
mana_por_cor <- table(cartas_com_mana$colors, cartas_com_mana$manaValue)

mana_melted <- melt(mana_por_cor)

ggplot(mana_melted, aes(Var1, Var2, fill = value)) +
  geom_tile(color = "white") +
  scale_fill_gradient(low = "turquoise", high = "blue") +
  theme_minimal() +
  labs(title = "Distribuião do Custo de Mana por cor", x = "Cor", y = "Custo") +
  theme(axis.text.x = element_text(angle = 45, hjust = 1))

```

# Um mapa de calor que relaciona os pontos de ataque com a cor da carta, para cada carta unica
```{r}
cartas_com_ataque <- subset(cartas_unicas, !is.na(power) & power != "" & power < 90)
ataque_por_color <- table(cartas_com_ataque$colors, cartas_com_ataque$power)

ataque_melted <- melt(ataque_por_color)

print(ataque_melted)

ggplot(ataque_melted, aes(Var1, Var2, fill = value)) +
  geom_tile(color = "white") +
  scale_fill_gradient(low = "yellow", high = "red") +
  theme_minimal() +
  labs(title = "Distribuião dos Pontos de Ataque por cor", x = "Cor", y = "Ataque") +
  theme(axis.text.x = element_text(angle = 45, hjust = 1))
```

Outra previsão, onde usamos diferentes variáveis para predizer quantidade de mana.

```{r}
library(fmsb)
library(dplyr)

normalizar_atributos <- function(x) {
    return((x - min(x)) / (max(x) - min(x)) * 10)
}
normalizar_media <- function(x) {
  return(((x - min(x, na.rm = TRUE)) / (max(x, na.rm = TRUE) - min(x, na.rm = TRUE)) * 10) + 1 )
}

cartas_unicas_cores_unicas <- filter(
  cartas_unicas,
  colors != "Sem Cor" & colors != "Multicolor"
)

cartas_unicas_cores_unicas$power_norm <- normalizar_atributos(cartas_unicas_cores_unicas$power)
cartas_unicas_cores_unicas$toughness_norm <- normalizar_atributos(cartas_unicas_cores_unicas$toughness)
cartas_unicas_cores_unicas$manaValue_norm <- normalizar_atributos(cartas_unicas_cores_unicas$manaValue)

cartas_unicas_cores_unicas$power_norm <- ifelse(cartas_unicas_cores_unicas$power_norm > 90, NA, cartas_unicas_cores_unicas$power_norm)
cartas_unicas_cores_unicas$toughness_norm <- ifelse(cartas_unicas_cores_unicas$toughness_norm > 90, NA, cartas_unicas_cores_unicas$toughness_norm)
cartas_unicas_cores_unicas$manaValue_norm <- ifelse(cartas_unicas_cores_unicas$manaValue_norm > 90, NA, cartas_unicas_cores_unicas$manaValue_norm)

media_valores_por_cor <- summarise(
  group_by(cartas_unicas_cores_unicas, colors),
  força = mean(power_norm, na.rm = TRUE),
  vida = mean(toughness_norm, na.rm = TRUE),
  custo = mean(manaValue_norm, na.rm = TRUE)
)

print(media_valores_por_cor)

media_valores_por_cor$força <- normalizar_media_atributos(media_valores_por_cor$força)
media_valores_por_cor$vida <- normalizar_media_atributos(media_valores_por_cor$vida)
media_valores_por_cor$custo <- normalizar_media_atributos(media_valores_por_cor$custo)

dados_para_grafico_radar <- rbind(
  rep(10, ncol(media_valores_por_cor) - 1),
  rep(0, ncol(media_valores_por_cor) - 1),
  media_valores_por_cor[,-1]
)

print(dados_para_grafico_radar)

dados_para_grafico_radar[1, ] <- dados_para_grafico_radar[1, ] + 1
dados_para_grafico_radar[2, ] <- dados_para_grafico_radar[2, ] + 1

radarchart(
  dados_para_grafico_radar,
  axistype = 1,
  pcol = c("cyan", "grey", "black", "green", "red"),
  plwd = 2,
  cglcol = "grey",
  cglty = 1,
  axislabcol = "grey",
  caxislabels = seq(0, 14, 2),
  cglwd = 0.8,
  vlcex = 0.8
)

title(main = "Média de atributos por cor")

legend(
  x = 1.5, y = 1, legend = media_valores_por_cor$colors, bty = "n",
  pch = 20, col = c("cyan", "grey", "black", "green", "red"),
  text.col = "black", cex = 0.8, pt.cex = 1.5
)

```

modelo_linear_ataque_vida <- lm(manaValue ~ power+toughness+rarity+subtypes, cartas_verdes)

previsao <- predict(modelo_linear_ataque_vida, data.frame(power = 1, toughness = 1, rarity="common", subtypes=c("Human, Soldier")))

print(previsao)

```
